it: Ingrediente base dello yogurt: Latte di mandorla; Latte di bufala; Latte di anacardi; Latte di cocco; Latte vaccino; Latte di capra; Latte di canapa; Latticini senza lattosio; Latticini misti; Latte di avena; A base di proteine di pisello; Latte di riso; Latte di pecora; Latte di soia; Altro
pt-BR: Ingrediente base do iogurte: Leite de amêndoa; Leite de búfala; Leite de caju; Leite de coco; Leite de vaca; Leite de cabra; Leite de cânhamo; Laticínios sem lactose; Mistura de laticínios; Leite de aveia; Base de proteína de ervilha; Leite de arroz; Leite de ovelha; Leite de soja; Outros
th: ส่วนผสมหลักของโยเกิร์ต: นมอัลมอนด์; นมกระบือ; นมเม็ดมะม่วงหิมพานต์; นมมะพร้าว; นมวัว; นมแพะ; นมเฮมพ์; นมปราศจากแลคโตส; นมผสม; นมข้าวโอ๊ต; โปรตีนจากถั่วลันเตา; น้ำนมข้าว; นมแกะ; นมถั่วเหลือง; อื่นๆ
pl: Składnik bazowy jogurtu: Mleko migdałowe; Mleko bawole; Mleko z nerkowców; Mleko kokosowe; Mleko krowie; Mleko kozie; Mleko konopne; Nabiał bez laktozy; Mieszany nabiał; Mleko owsiane; Baza z białka grochu; Mleko ryżowe; Mleko owcze; Mleko sojowe; Inne
de: Grundzutat des Joghurts: Mandelmilch; Büffelmilch; Cashewmilch; Kokosmilch; Kuhmilch; Ziegenmilch; Hanfmilch; Laktosefreie Milch; Gemischte Milchprodukte; Hafermilch; Erbsenproteinbasis; Reismilch; Schafsmilch; Sojamilch; Sonstige
el: Βασικό συστατικό γιαουρτιού: Γάλα αμυγδάλου; Βουβαλίσιο γάλα; Γάλα κάσιους; Γάλα καρύδας; Αγελαδινό γάλα; Κατσικίσιο γάλα; Γάλα κάνναβης; Γαλακτοκομικά χωρίς λακτόζη; Ανάμεικτα γαλακτοκομικά; Γάλα βρώμης; Βάση πρωτεΐνης αρακά; Γάλα ρυζιού; Πρόβειο γάλα; Γάλα σόγιας; Άλλο
bg-BG: Основна съставка на киселото мляко: Бадемово мляко; Биволско мляко; Мляко от кашу; Кокосово мляко; Краве мляко; Козе мляко; Конопено мляко; Млечни продукти без лактоза; Смесени млечни продукти; Овесено мляко; Основа от грахов протеин; Оризово мляко; Овче мляко; Соево мляко; Други
pt-PT: Ingrediente base do iogurte: Leite de amêndoa; Leite de búfala; Leite de caju; Leite de coco; Leite de vaca; Leite de cabra; Leite de cânhamo; Laticínios sem lactose; Laticínios mistos; Leite de aveia; Base de proteína de ervilha; Leite de arroz; Leite de ovelha; Leite de soja; Outro
hu: Joghurtalap összetevője: Mandulatej; Bivalytej; Kesudiótej; Kókusztej; Tehéntej; Kecsketej; Kendertej; Laktózmentes tejtermék; Vegyes tejtermék; Zabtej; Borsófehérje-alap; Rizstej; Juhtej; Szójatej; Egyéb
sv: Basingrediens för yoghurt: Mandelmjölk; Buffelmjölk; Cashewmjölk; Kokosmjölk; Komjölk; Getmjölk; Hampamjölk; Laktosfritt mejeri; Blandade mejeriprodukter; Havremjölk; Ärtproteinbas; Rismjölk; Fårmjölk; Sojamjölk; Övrigt
zh-CN: 酸奶基底原料: 杏仁奶; 水牛奶; 腰果奶; 椰奶; 牛奶; 羊奶; 火麻奶; 无乳糖乳制品; 混合乳制品; 燕麦奶; 豌豆蛋白基底; 米浆; 绵羊奶; 豆奶; 其他
nl: Basisingrediënt yoghurt: Amandelmelk; Buffelmelk; Cashewmelk; Kokosmelk; Koemelk; Geitenmelk; Hennepmelk; Lactosevrije zuivel; Gemengde zuivel; Havermelk; Erwteneiwitbasis; Rijstmelk; Schapenmelk; Sojamelk; Overig
en: Yogurt base ingredient: Almond milk; Buffalo milk; Cashew milk; Coconut milk; Cow's milk; Goat's milk; Hemp milk; Lactose-free dairy; Mixed dairy; Oat milk; Pea protein base; Rice milk; Sheep's milk; Soy milk; Other
fr: Ingrédient de base du yaourt: Lait d’amande; Lait de bufflonne; Lait de cajou; Lait de coco; Lait de vache; Lait de chèvre; Lait de chanvre; Produits laitiers sans lactose; Mélange de produits laitiers; Lait d’avoine; Base de protéines de pois; Lait de riz; Lait de brebis; Lait de soja; Autre
ru: Основа йогурта: Миндальное молоко; Буйволиное молоко; Молоко из кешью; Кокосовое молоко; Коровье молоко; Козье молоко; Конопляное молоко; Безлактозные молочные продукты; Смешанные молочные продукты; Овсяное молоко; Основа из горохового белка; Рисовое молоко; Овечье молоко; Соевое молоко; Другой
nb: Basisingrediens for yoghurt: Mandelmelk; Bøffelmelk; Cashewmelk; Kokosmelk; Kumelk; Geitemelk; Hampemelk; Laktosefrie meieriprodukter; Blandede meieriprodukter; Havremelk; Erteproteinbase; Rismelk; Sauemelk; Soyamelk; Annet
lt-LT: Jogurto pagrindo ingredientas: Migdolų pienas; Buivolių pienas; Anakardžių pienas; Kokosų pienas; Karvės pienas; Ožkų pienas; Kanapių pienas; Pieno produktai be laktozės; Mišrūs pieno produktai; Avižų pienas; Žirnių baltymų bazė; Ryžių pienas; Avių pienas; Sojų pienas; Kita
ro-RO: Ingredient de bază pentru iaurt: Lapte de migdale; Lapte de bivoliță; Lapte de caju; Lapte de cocos; Lapte de vacă; Lapte de capră; Lapte de cânepă; Lactate fără lactoză; Amestec de lactate; Lapte de ovăz; Bază de proteine din mazăre; Lapte de orez; Lapte de oaie; Lapte de soia; Altele
ko: 요거트 베이스 원료: 아몬드 우유; 물소 우유; 캐슈 우유; 코코넛 우유; 젖소 우유; 산양유; 햄프 우유; 락토스 프리 유제품; 혼합 유제품; 귀리 우유; 완두콩 단백질 베이스; 쌀 우유; 양유; 두유; 기타
hr-HR: Sastojak baze jogurta: Bademovo mlijeko; Bivolje mlijeko; Mlijeko od indijskog oraha; Kokosovo mlijeko; Kravlje mlijeko; Kozje mlijeko; Mlijeko od konoplje; Mliječni proizvodi bez laktoze; Mješavina mliječnih proizvoda; Zobeno mlijeko; Baza od proteina graška; Rižino mlijeko; Ovčje mlijeko; Sojino mlijeko; Ostalo
tr: Yoğurt baz bileşeni: Badem sütü; Manda sütü; Kaju sütü; Hindistan cevizi sütü; İnek sütü; Keçi sütü; Kenevir sütü; Laktozsuz süt ürünü; Karışık süt ürünü; Yulaf sütü; Bezelye proteini bazı; Pirinç sütü; Koyun sütü; Soya sütü; Diğer
sl-SI: Osnovna sestavina jogurta: Mandljevo mleko; Bivolje mleko; Mleko iz indijskih oreščkov; Kokosovo mleko; Kravje mleko; Kozje mleko; Konopljino mleko; Mlečni izdelki brez laktoze; Mešani mlečni izdelki; Ovseno mleko; Osnova iz grahovih beljakovin; Riževo mleko; Ovčje mleko; Sojino mleko; Drugo
cs: Základní přísada jogurtu: Mandlové mléko; Buvolí mléko; Kešu mléko; Kokosové mléko; Kravské mléko; Kozí mléko; Konopné mléko; Bez laktózy; Směs mlék; Ovesné mléko; Hrachový protein; Rýžové mléko; Ovčí mléko; Sójové mléko; Jiné
zh-TW: 優格基底成分: 杏仁奶; 水牛奶; 腰果奶; 椰奶; 牛奶; 羊奶; 火麻奶; 無乳糖乳製品; 混合乳製品; 燕麥奶; 豌豆蛋白基底; 米奶; 綿羊奶; 豆漿; 其他
fi: Jugurtin perusainesosa: Mantelimaito; Puhvelinmaito; Cashewmaito; Kookosmaito; Lehmänmaito; Vuohenmaito; Hamppumaito; Laktoositon maitotuote; Maitosekoite; Kauramaito; Herneproteiinipohja; Riisimaito; Lampaanmaito; Soijamaito; Muu
sk-SK: Základná zložka jogurtu: Mandľové mlieko; Byvolie mlieko; Kešu mlieko; Kokosové mlieko; Kravské mlieko; Kozie mlieko; Konopné mlieko; Bezlaktózové mliečne výrobky; Zmiešané mliečne výrobky; Ovsené mlieko; Základ z hrachového proteínu; Ryžové mlieko; Ovčie mlieko; Sójové mlieko; Iné
ja: ヨーグルトベース成分: アーモンドミルク; 水牛ミルク; カシューミルク; ココナッツミルク; 牛乳; ヤギ乳; ヘンプミルク; ラクトースフリー乳製品; 混合乳; オーツミルク; エンドウ豆タンパク質ベース; ライスミルク; 羊乳; 豆乳; その他
da: Basisingrediens i yoghurt: Mandelmælk; Bøffelmælk; Cashewmælk; Kokosmælk; Komælk; Gedemælk; Hampemælk; Laktosefrie mejeriprodukter; Blandede mejeriprodukter; Havremælk; Ærteproteinbase; Rismælk; Fåremælk; Sojamælk; Andet
es: Ingrediente base del yogur: Leche de almendras; Leche de búfala; Leche de anacardo; Leche de coco; Leche de vaca; Leche de cabra; Leche de cáñamo; Lácteos sin lactosa; Mezcla de lácteos; Leche de avena; Base de proteína de guisante; Leche de arroz; Leche de oveja; Leche de soja; Otro
vi: Thành phần nền của sữa chua: Sữa hạnh nhân; Sữa trâu; Sữa hạt điều; Sữa dừa; Sữa bò; Sữa dê; Sữa hạt gai dầu; Sữa không chứa lactose; Sữa hỗn hợp; Sữa yến mạch; Sữa đạm đậu Hà Lan; Sữa gạo; Sữa cừu; Sữa đậu nành; Khác